【裁判字號】    90,抗,24
【裁判日期】    890815
【裁判案由】    聲請再審
【裁判全文】
台灣高等法院刑事裁定                              九十年度抗字第二四號
    抗  告  人  甲○○
右列聲請人因詐欺案件，不服台灣桃園地方法院中華民國八十九年八月十五日駁回聲
請再審之裁定（八十八年度聲再字第二號），提起抗告，本院裁定如左：
    主  文
抗告駁回。
    理  由
一、本件抗告人甲○○在原審法院聲請再審意旨，係以該院八十七年度易字一六七三
    號確定判決所憑證人劉邦幸之證言，已經抗告人找到劉邦幸當年另筆土地之授權
    資料，足以證明其所為關鍵證言為虛偽，又抗告人於八十一年九月二十九日罹患
    躁鬱症在台北市立療養院住院半年，有診斷證明書可證，當時並未提出該證據，
    同年六月間抗告人已有先期症狀，處在精神耗弱狀態，當時精神狀態有不健全之
    可能性，爰聲請再審等語。
二、按有罪之判決確定後，以原判決所憑之證言已證明其為虛偽者為由，為受判決人
    之利益聲請再審者，其證明以經判決確定，或其刑事訴訟不能開始或續行非因證
    據不足者為限，始得為之，刑事訴訟法第四百二十條第二項定有明文；又刑事訴
    訟法第四百二十條第一項第六款所謂確實之新證據，固非以絕對不須經過調查程
    序為條件，但必須可認為確實足以動搖原確定判決而為受判決人有利之判決者為
    限（最高法院五十年度台抗字第一０四號、四十九年度台抗字第七二號判例）。
    查抗告人主張證人劉邦幸之證言係虛偽乙節，並未經刑事判決確定證明其證言為
    虛偽，亦無非因證據不足而致刑事訴訟不能開始或續行之情形，且劉邦幸於該案
    係證述抗告人未獲得劉邦福等人之委任而代理出售座落桃園縣平鎮市○○○段一
    八０之三四、一八０之五七、及一八０之五八號三筆土地，而抗告人提出其與劉
    邦幸等人訂立之房地產委建合約書影本，其標的則係座落桃園縣平鎮市○○段第
    六八八、二四一、二一一號等筆土地，與該案完全無涉，故抗告人所提之房地產
    委建合約書影本顯然無法證明劉邦幸之證言為虛偽；次查抗告人所提之診斷證明
    書影本係記載其在八十一年十月一日因躁鬱症應診住院中等情，而原確定判決認
    定抗告人之犯罪時間則在八十一年六月間，遠在其躁鬱症發病之前，縱然抗告人
    事後曾罹患躁鬱症，然並無法憑以證明抗告人犯罪時係心神喪失或精神耗弱之人
    ，該診斷證明書亦顯然不足以動搖原確定判決；抗告人之聲請再審，自無理由。
    原裁定認抗告人之聲請再審為無理由予以裁定駁回，雖漏未敘及抗告人所提之房
    地產委建合約書影本，惟其結論仍無不合；抗告意旨執以指摘原裁定不當，為無
    理由，應予駁回。
三、據上論斷，應依刑事訴訟法第四百十二條，裁定如主文。
中      華      民      國    九十    年      二      月     十三     日
                                  審判長法  官  劉 靜 嫻
                                        法  官  林 勤 綱
                                        法  官  宋    祺
右正本證明與原本無異。
不得抗告。
                                        書記官  郭 淑 卿
中      華      民      國    九十    年      二      月     十三     日


司法院資訊處製作；財團法人民間司法改革基金會備份。
